臺灣臺南地方法院民事裁定　　　　　　　96年度財管字第81號
聲　請　人　甲○○
　　　　　　乙○○
　　　　　　丁○○
共同代理人　許世烜律師
上列聲請人聲請為失蹤人李王見選任財產管理人事件，本院裁定
如下：
    主      文
選任丙○○為失蹤人李王見（女，明治44年即民國前1年12月1日
生，失蹤前最後住所：台南州曾文郡麻豆街麻豆千五百十番地）
之財產管理人。
聲請程序費用新臺幣1000元由聲請人負擔。
    理      由
一、按失蹤人失蹤後，未受死亡宣告前，其財產之管理，依非訟
    事件法之規定；關於失蹤人之財產管理事件，由其住所地之
    法院管轄；失蹤人未置財產管理人者，其財產管理人依下列
    順序定之：（一）配偶，（二）父母，（三）與失蹤人同居
    之祖父母，（四）家長；不能依前項規定定財產管理人時，
    法院依利害關係人或檢察官之聲請，選任財產管理人；財產
    管理人不能勝任或管理不適當時，法院得依利害關係人或檢
    察官之聲請，改任之，民法第10條、非訟事件法第108條、
    第109條第1、2項、第111條前段亦分別定有明文。而所謂失
    蹤係指失蹤人離去其最後住所或居所，陷於生死不明之狀態
    而言（最高法院85年度臺抗字第328號裁定意旨參照）。
二、本件聲請意旨略稱：失蹤人李王見（女，明治44年即民國前
    1年12月1日生，失蹤前最後住所：台南州曾文郡麻豆街麻豆
    千五百十番地）於日據時代末期、光復初期即已失蹤，又李
    王見之祖父王象係聲請人名下土地之抵押權人，惟王象已於
    民國（下同）41年8月23日死亡，聲請人因塗銷抵押權登記
    事件而與王象之全體繼承人於本院新營簡易廷訴訟中（96年
    度營簡字第191號），又李王見之配偶及父母均已死亡，成
    年子女尚生存者僅其三女丙○○，故聲請選任丙○○為失蹤
    人李王見之財產管理人等語。
三、查聲請人上開主張之事實，業據其提出戶籍謄本影本3份、
    臺南縣麻豆鎮戶政事務所函影本1份、土地登記謄本10份、
    本院96年4月16日新營簡易廷簡復表影本1份及日據時代土地
    登記申請書影本1份為憑，復據證人即李王見之孫女廖雅雯
    到庭證述明確（參本院96年8月28日訊問筆錄），堪信屬實
    。而失蹤人李王見之配偶李德發及父母王廷有、王張氏免均
    已死亡，關係人丙○○乃失蹤人尚生存之成年子女，是認選
    任丙○○為失蹤人李王見之財產管理人並管理其財產為適當
    ，故裁定如主文。
中　　華　　民　　國　　96　　年　　8　　月　　 28　　日
                  家事庭      法　官　  彭振湘
以上為正本係照原本作成。
如對本裁定抗告須於裁定送達後10日內向本院提出抗告狀，並應
繳納抗告費新臺幣1000元。
中　　華　　民　　國　　96　　年　　8　　月　 　28　　日
                              書記官　  蕭伊舒
